

Murillo Vieira e Silva

© (62) 98586-1265 ◀ murillo.vieiraesilva@gmail.com

PESSOAL

Nacionalidade: Brasileiro Estado Civil: Solteiro Sexo: Masculino

Nascimento: 02/10/1990

Cidade: Aparecida de Goiânia Estado: GO

APRESENTAÇÃO

Com mais de 3 anos de experiência na área como desenvolvedor fullstack e front-end, trabalhei em projetos importantes em várias fases do ciclo de vida de desenvolvimento de software, desde a coleta de requisitos de negócios até a entrega do produto. Trabalhei com testes, integração e depuração, sempre focado na perspectiva do negócio.

Ainda na faculdade, já desenvolvia habilidades de resolução de problemas difíceis desde que comecei a codificar. Gosto bastante de trabalhar em equipe e tenho sempre vontade de aprender com profundidade para me tornar proficiente em minhas funções.

Eu estou sempre interessado em ouvir de antigos colegas e gerentes para aprender coisas novas, também gosto de compartilhar minhas experiências e conhecimentos.

EXPERIÊNCIA



ACTUAR (2017 - ATUALMENTE)

Trabalhando em um novo sistema em nuvem para gerenciamento de academias e boxes de crossfit. Manutenção de aplicação web, sites e blogs.



META TECNOLOGIA LTDA (2017)

Desenvolvimento de ERP para quiosques de telefonia móvel, integração do sistema de pagamento com a plataforma do governo federal para clientes.



NUSSA SISTEMAS (2015 - 2016)

Freelance: criação e manutenção de sites e blogs para empresas imobiliárias.

FORMAÇÃO



INSTITUTO DE INFORMÁTICA, UFG / 2015 - 2018

Bacharelado em Sistemas de Informação Status: completo



INSTITUTO DE INFORMÁTICA, UFG / 2009 - 2014

Bacharelado em Ciências da Computação

Status: trancado

SKILLS

- Vanilla JavaScript ES5 e ES6+
- Angular6+ e AngularJS
- REST e SOAP
- React.JS
- HTML5 + CSS3
- Clean Code
- UI / UX, Lazy Loading e Design Pattern
- Web Design responsivo, Material Desing
- Java7, JSP, PHP, NoSQL MongoDB, Bootstrap, JQuery, SCSS e HAML

Module Bundlers: Webpack, Gulp, Grunt Versionamento com Github e VSTS Experiência de Ágile com SCRUM Gerenciamento de atividades e sprints: Jira, Github Issues e Trello

CURSOS E CERTIFICADOS

Javascript Completo 2018 - Iniciante ao Mestre

Web Design for Web Developers: UI / UX for Websites

HTML5 and CSS3 II: Turbinating your pages

Agile management with scrum

C# scripts for Unity3D

SAIBA MAIS

/murilloves

/in/murillo-vieira

murilloves.github.io/dev

HOBBIES



Avoid The Asteroids | Jogue agora: <a> bit.ly/2lPdVJx

